臺灣桃園地方法院刑事判決　　　　　 100年度審易字第2194號
公　訴　人　臺灣桃園地方法院檢察署檢察官
被　　　告　徐誌強
上列被告因毒品危害防制條例案件，經檢察官提起公訴（100 年
度毒偵字第4316號），被告於準備程序進行中，就被訴事實為有
罪之陳述，經本院告知簡式審判程序意旨，並聽取當事人之意見
後，本院合議庭裁定依簡式審判程序審理，判決如下：
    主  文
徐誌強施用第二級毒品，累犯，處有期徒刑柒月，扣案之第二級
毒品甲基安非他命（驗餘合計淨重零點零玖壹公克）及用以包裝
上開毒品之包裝袋伍個均沒收銷燬之，扣案之分裝袋捌個、玻璃
球貳個、玻璃管壹支、削尖吸管參支、吸食器壹組、打火機貳個
均沒收。
    事  實
一、徐誌強前於民國93、94年間因施用毒品案件，經本院以94年
    度毒聲字第1539號裁定送觀察、勒戒後，認有繼續施用毒品
    之傾向，再由本院以94年度毒聲字第2109號裁定令入戒治處
    所施以強制戒治，因其戒治成效經評定為合格，於95年8 月
    28日停止戒治依法釋放，該次施用毒品犯行，並經臺灣桃園
    地方法院檢察署檢察官以95年度戒毒偵字第326 號為不起訴
    處分確定。於96年間（即前開強制戒治執行完畢釋放後5 年
    內）復因施用毒品案件，經本院以96年度壢簡字第2437號判
    處有期徒刑4 月確定，已於97年4 月1 日易科罰金執行完畢
    。詎其仍不知悔改，於100 年5 月15日下午某時，在其位於
    桃園縣龍潭鄉○○路531 號住處，復基於施用第二級毒品甲
    基安非他命之犯意，以玻璃球燒烤之方式，施用第二級毒品
    甲基安非他命1 次。嗣於100 年5 月17日下午1 時50分許、
    下午4 時35分許，為警在上址及桃園縣龍潭鄉高平村3 鄰十
    股2 號執行搜索查獲，並扣得第二級毒品甲基安非他命5 包
    （毛重共0.88公克，驗餘合計淨重0.091 公克），及其所有
    供其施用本件第二級毒品所用之分裝袋8 個、玻璃球2 個、
    玻璃管1 支、削尖吸管3 支、吸食器1 組、打火機2 個。
二、案經桃園縣政府警察局龍潭分局報請臺灣桃園地方法院檢察
    署檢察官偵查起訴。
    理  由
一、本件被告所犯係死刑、無期徒刑或最輕本刑為3 年以上有期
    徒刑以外之罪，亦非屬臺灣高等法院管轄第一審之案件，其
    於準備程序中就被訴事實為有罪之陳述，經本院告知簡式審
    判程序之旨，並聽取當事人意見後，經本院依刑事訴訟法第
    273 條之1 第1 項規定裁定進行簡式審判程序，合先敘明。
二、又本件既經本院裁定改依簡式審判程序審理，則依刑事訴訟
    法第273 條之2 、同法第159 條第2 項之規定，不適用傳聞
    法則有關限制證據能力及證據調查之相關規定。
三、上揭事實，業據被告徐誌強於警詢、檢察官偵訊、本院準備
    程序及審理時均坦承不諱，復有桃園縣政府警察局龍潭分局
    尿液暨毒品檢體真實姓名與編號對照表、檢體紀錄表、正修
    科技大學超微量研究科技中心尿液檢驗報告（報告編號R00-
    0000-000）、正修科技大學超微量研究科技中心檢驗報告（
    報告編號DR00-0000-000 ）各1 份在卷可稽，並有扣案第二
    級毒品甲基安非他命5 包（毛重共0.88公克，驗餘合計淨重
    0.091 公克）、分裝袋8 個、玻璃球2 個、玻璃管1 支、削
    尖吸管3 支、吸食器1 組、打火機2 個扣案可資佐證，足認
    被告前揭自白核與事實相符，可以採信。綜上，本案事證明
    確，被告犯行洵堪認定，應予依法論科。
四、核被告所為，係犯毒品危害防制條例第10條第2 項之施用第
    二級毒品罪。被告施用毒品前後持有第二級毒品甲基安非他
    命之低度行為，為施用第二級毒品之高度行為所吸收，不另
    論罪。又查被告有事實欄所示科刑紀錄，有臺灣高等法院被
    告前案紀錄表1 份在卷可考，其受有期徒刑執行完畢後，5
    年以內故意再犯本件有期徒刑以上之罪，為累犯，應依刑法
    第47條第1 項規定加重其刑。爰審酌被告前已因施用毒品案
    件經觀察、勒戒及強制戒治執行完畢，本應徹底戒除毒癮，
    詎其仍未能自新、戒斷毒癮，竟一再施用足以導致人體機能
    發生依賴性、成癮性及抗藥性等障礙之第二級毒品，甚至於
    98年及99年間均因施用第二級毒品甲基安非他命分別遭判處
    有期徒刑5 月、6 月確定，顯然未生警惕、漠視法令禁制，
    實不宜寬縱，並兼衡其智識程度、犯罪之動機、目的、手段
    及其犯罪後坦承犯行，態度尚佳等一切情狀，量處如主文所
    示之刑，以示懲儆。扣案之第二級毒品甲基安非他命5 包（
    毛重共0.88公克，驗餘合計淨重0.091 公克），係本件查獲
    之毒品，而包裝上開毒品之包裝袋，依現行檢驗方式乃以刮
    除方式為之，包裝袋上仍會摻殘若干毒品無法分離，應一體
    視為毒品部分，是除因鑑定用罄而滅失外，均應依毒品危害
    防制條例第18條第1 項前段規定宣告沒收銷燬之。另扣案之
    分裝袋8 個、玻璃球2 個、玻璃管1 支、削尖吸管3 支、吸
    食器1 組及打火機2 個，均為被告所有供其施用本件第二級
    毒品甲基安非他命所用之物，業經被告於本院審理時供承明
    確，爰依刑法第38條第1 項第2款規定宣告沒收。
據上論斷，應依刑事訴訟法第273 條之1 第1 項、第299 條第1
項前段，毒品危害防制條例第10條第2 項、第18條第1 項前段，
刑法第11條、第47條第1 項、第38條第1 項第2 款，判決如主文
。
本案經檢察官白勝文到庭執行職務。
中    華    民    國    100   年    11    月    30    日
                        刑事庭    法  官  羅國鴻
以上正本證明與原本無異。
如不服本判決，應於判決送達後10日內向本院提出上訴狀（應附
繕本），其未敘述上訴理由者，應於上訴期間屆滿後20日內補提
理由書狀於本院，上訴於臺灣高等法院。
                                  書記官  張筆隆
中    華    民    國    100   年    11    月    30    日
【論罪科刑法條】
毒品危害防制條例第10條
施用第一級毒品者，處6 月以上5 年以下有期徒刑。
施用第二級毒品者，處3 年以下有期徒刑。